【裁判字號】    96,上更(一),316
【裁判日期】    970213
【裁判案由】    違反毒品危害防制條例
【裁判全文】
臺灣高等法院高雄分院刑事判決     96年度上更(一)字第316號
上  訴  人
即  被  告  丁○○
選任辯護人  吳澄潔 律師
上列上訴人因違反毒品危害防制條例案件，不服臺灣屏東地方法
院93年度訴字第364 號中華民國93年9 月10日第一審判決（起訴
案號：臺灣屏東地方法院檢察署93年度偵字第634 號），提起上
訴，判決後經最高法院發回更審，本院判決如下：
    主  文
原判決撤銷。
丁○○連續販賣第三級毒品，處有期徒刑伍年。扣案第三級毒品
ｋ他命壹瓶（淨重0.47公克，內含第四級管制藥品原料藥methyl
ephedrine 成分及感冒藥之解熱鎮痛劑ethenzamide paracetamo
l 成分）、塑膠盤壹個（盤上殘留微量ｋ他命，內含第四級管制
藥品原料藥methylephedrine 成分及感冒藥之解熱鎮痛劑ethenz
amide paracetamol 成分）、塑膠瓶貳佰零參個、封蓋壹佰玖拾
肆個、夾鏈袋貳大包、帳冊壹本，均沒收。販賣毒品所得新台幣
貳萬元沒收，如全部或一部不能沒收時，以其財產抵償之。
    事  實
一、丁○○因退伍後工作不順，無固定之職業，明知ｋ他命（
    keta mine） 具有成癮性、濫用性及對社會危害性，業經行
    政院依法公告列為毒品危害防制條例所管制之第三級毒品。
    竟意圖營利而基於販賣第三級毒品ｋ他命之概括犯意，自民
    國（下同）92年5 月上旬某日起至同年10月間某日止，以每
    次10至30公克不等之重量，先後3 次在高雄市某處，向名籍
    不詳綽號「阿明」之成年男子，以每公克新台幣（下同）
    450 元之價格，販入ｋ他命約50公克後，在其屏東縣屏東市
    大洲里大洲40之6 號之租處，以其所有之塑膠盤，將第三級
    毒品ｋ他命摻入斯斯、普拿疼等感冒藥劑增加重量，再裝入
    夾鏈袋或塑膠瓶內，以每1 公克500 元至550 元不等之價格
    ，先後多次攜往屏東市復興橋旁等地之不特定酒吧或舞廳內
    ，販售予不特定人施用牟利，共計得款20 ,000 元。嗣於93
    年1 月21日下午3 時30分許，經警持搜索票在上址查獲，並
    扣得其所有供犯罪所用之第三級毒品ｋ他命1 瓶（淨重0.47
    公克，包裝重1.15公克，內含第四級管制藥品原料藥methyl
    ephedr ine成分及感冒藥之解熱鎮痛劑ethenzamide parace
    tamol 成分）、塑膠盤1 個（盤上殘留微量愷他命，內含第
    四級管制藥品原料藥methylephe drine成分及感冒藥之解熱
    鎮痛劑ethenzamide paracetamol 成分）、帳冊1 本、所有
    預備供販毒所用之塑膠瓶203 個、封蓋194 個、夾鏈袋2 大
    包，暨其打工所得29,000元（其中1,000 元為偽鈔）、帳冊
    1 本及與本案無關之粉末2 包。
二、按經屏東縣政府警察局屏東分局報請台灣屏東地方法院檢察
    署檢察官偵查起訴。
    理  由
壹、證據能力部分：
    卷附法務部調查局所出具扣案毒品鑑定之通知書，係由該局
    所屬公務員鑑定後，以機關之名義提出，為被告以外之人於
    審判外之書面陳述，惟法務部調查局係政府依法設置且有鑑
    定職權之法定機關，鑑定人員均係依法任用之公務員，鑑定
    報告係由從事鑑定工作之公員本於專業所為鑑定，且無證據
    足以證明有何不可信之情況，復與本案查扣被告所持有之物
    品是否為第三級毒品ｋ他命之待證事實具有關聯性及必要性
    ，依刑事訴訟法第159 條之4 第1 款之規定，自有證據能力
    。
貳、實體部分：
一、訊據上訴人即被告丁○○（下稱被告）對於在上揭時地為警
    搜索查獲時，扣得如事實欄所載之ｋ他命毒品、夾鏈袋及帳
    冊等物之事實，固供認不諱，惟矢口否認有何販賣ｋ他命情
    事，辯稱：伊沒有販賣，扣案的ｋ他命是供自己吸食，警詢
    中所以承認有販賣是因為警員告以如承認販賣就可以回去，
    在檢察官偵查中自白是為警員跟我說如果承認就可以交保過
    年，所才亂編，沒有想到檢察官還是聲請法院羈押，所以伊
    才於原審法院羈押詢問時否認販賣云云。
二、經查：
  (一)證人（即警員）戊○○於本院審理時證稱：93年1 月22 日
    第2 次警詢筆錄是伊在刑事組所製作（按係訊問之意），被
    告在刑事組之供述係出於任意性之供述，並無刑求、利誘逼
    供等情事，於製作完筆錄後並沒有向被告說在檢察官偵查時
    必須照警詢筆錄陳述，亦無被告否認販賣毒品而伊或同事拍
    打被告之情事，第1 次警詢筆錄（93年1 月21日）係其所製
    作，製作之地點在大同派出所，詢問人是丙○○等語（見本
    院上更(一)字卷第74-7 6、78頁頁）。證人（即警員）乙○於
    本院審理時亦證稱：93年1 月22日（按係第2 次）之警詢筆
    錄係其所製作（按係詢問之意），地點在屏東分局刑事組，
    製作時並未對被告為刑求、利誘、逼供等行為，亦沒有看到
    其他警員對被告施強暴，製作筆錄時係採用一問一答之式為
    之等語（見本院上更(一)卷第74-78 頁）。證人（即警員）丙
    ○○於本院審理時亦證稱：被告警詢筆錄（指第1 次）係伊
    製作，於製作筆錄過程中並無對被告施以威嚇、刑求等行為
    ，亦沒有印象其他同事有對被告威嚇、刑求等情事，搜索票
    是向檢察官聲請的，消息是秘密證人甲1告訴我，我沒有指示
    秘密證人要指認被告等語（見本院上更(一)卷第96-97 頁），
    此外，又查無其他確切之證據足以證明詢問之警員或其他員
    警於詢問之前或詢之際有對被告施以強暴、脅迫或利誘等非
    法取供之情事，參以被告教育程度為國民中學肄業，此經其
    於警詢時陳明在卷，而不論販賣何種毒品均係重罪之行為，
    被告既有施用毒品，自無不知之理，則衡諸常情，應無為求
    還家過年而一時坦承犯行之理，是被告辯稱：警訊中所為供
    述非係出於自由意志云云，顯非可採。
  (二)被告於本院行準備程序供稱：在檢察官偵查中檢察官並無對
    其施強暴脅迫之情事（見本院上更(一)卷第42頁），是其於檢
    察官偵查中之自白亦係出於自由意志，亦堪認定。又除急迫
    情況並經記明筆錄者外，訊問被告時應全程連續錄音，必要
    時並應全程連續錄影，刑事訴訟法第100 條之2 準用同法第
    100 條之1 第1 項定有明文。考其立法目的，在於建立詢問
    筆錄之公信力，旨在輔助筆錄之不足，並擔保詢間程序之合
    法正當，亦即在擔保被告對於詢問之陳述，係出於自由意思
    及筆錄所載內容與其陳述相符，如被告之陳述係基於自由意
    思而非出於不正之方法，且其陳述與事實相符，縱令對之詢
    問時未經全程錄音，或事後無法提出錄音帶以供法院勘驗比
    對，致公務員實施詢問程序不無瑕疵，惟仍難謂其供述之筆
    錄，絕對不具證據能力，此有最高法院93年度台上字第1721
    號、93年度台上字第4525號判決意旨可資參照。本件經原審
    當庭播放被告於93年1 月22日檢察官偵訊錄音帶勘驗當日錄
    音之內容與偵訊筆錄（見偵查卷第4-7 頁）記載內容是否相
    符，發現偵訊筆錄內容與錄音帶相符，惟筆錄第3 頁第1 行
    「我以30公克來講共13500 」處，其後錄音帶沒有聲音，應
    係被93年2 月13日之偵訊筆錄所覆蓋；另筆錄第2 頁第5 行
    「從去年5 月份到去年有份左右」等語，係「從去年5 月份
    到去年10月份左右」之誤，有勘驗筆錄在卷可憑（見原審卷
    第32頁背面）。惟該偵查筆錄既係從事記錄之書記官於檢察
    官訊問被告時當庭以電腦打字所製作之公文書，且遭覆蓋部
    分有關塑膠藥粉瓶、夾鏈袋之用途所為記載亦與警詢中之記
    載相符，自難以上開錄音缺失而認遭覆蓋部分無證據能力。
  (三)被告於警詢初詢中供稱：「（查獲的物品為）我本人所有」
    、「我是在92年5 月上旬開始販賣毒品」、「我都是在（屏
    東市）復興橋旁有一間ID  PUB 內販賣」、「ｋ他命30公克
    一小包13500 元（購得）」、「ｋ他命一小罐含瓶1.5 公克
    賣500 元到550 元」、「我買30公克經處理後變成50公克，
    可以販賣2 到3 萬元」、「我是在高雄市NO.6 PUB內認識阿
    明，才向他購買的」等語（見警卷第6 -8頁）；於第2 次警
    詢時供稱：「我都是摻入普拿疼及斯斯感冒膠囊（真意應係
    膠囊內之粉末）增加其重量」、「我買入ｋ他命30公克1 小
    包為13500 元……ｋ他命共可販賣2 至3 萬元」、「我最後
    一次販賣毒品是於92年10月份在屏東市復興陸橋下，販賣給
    不詳姓名之搖頭族男子，數量2 公克ｋ他命，共1000元」等
    語（見警卷第9 -10 頁）；其於檢察官偵查初訊時亦供稱：
    「（你從去年5 月1 日至今年1 月21日拿ｋ他命滲入普拿騰
    及斯斯感冒混合後出售給他人謀利？）有，但我到10月份就
    沒有賣了，查扣的東西我在10月份所留下來的」、「（販賣
    的時間？）從去年5 月份到去年10月份左右，我都販賣ｋ他
    命、搖頭丸」、「（你如何賣？）ｋ他命部分我是以1 公克
    以小瓶子裝滿，我買進是450 元，我以500 至550 元賣出，
    ｋ他命我有加入感冒膠囊及普拿疼……，ｋ他命我1 公克買
    進，1 公克再挖出0.4 公克出來，再加入普拿疼之類的來增
    加重量，ｋ他命我買入30公克，可以50公克賣出，價錢不固
    定，以公克來算，每公克約450 元買入，所以獲利比較多」
    、「（ｋ他命你向何人買的？）我是去高雄向一位阿明的人
    買的……ｋ他命買過3 次，每次10或30公克左右，3 次總共
    約50公克……，我以30公克來講共13500 ，每公克約450 元
    買入」、「都賣給搖頭族，沒有問他們的名字，都是直接交
    易就走人了」、「警訊筆錄我是看過才簽名的，與我講的一
    樣」、「我退伍後沒有工作，我2 個月前被罵過是害蟲後就
    沒有再賣了，因為我不想再害人了」等語（見偵卷第4-6 頁
    ）。
  (四)扣案瓶裝粉末，經送法務部調查局鑑定結果，確實含有第三
    級毒品ｋ他命成分（淨重0.47公克，包裝重1.15公克，內含
    第四級管制藥品原料藥methylephedrine 成分及感冒藥之解
    熱鎮痛劑ethenzamide paracetamol 成分）；扣案之塑膠盤
    1 個，盤上殘留微量ｋ他命，內含第四級管制藥品原料藥me
    thyl ephedrine成分及感冒藥之解熱鎮痛劑ethenzamide
    paracetamol 成分，此有該局93年3 月13日調科壹字第0936
    2413280 號檢驗通知書附卷可稽（見偵查卷第42頁），核與
    被告上開自白稱：購入ｋ他命後摻入普拿疼之類感冒膠囊及
    斯斯感冒膠囊內之粉末等語相符。再者，如後所述，查獲時
    尚扣得塑膠瓶203 個、封蓋194 個、夾鏈袋2 大包，而被告
    於檢察官偵查中供稱：「（藥粉瓶藥粉蓋做何用？）裝ｋ他
    命用的，夾鏈帶也是，有一個盤子是磨粉用的」等語（見偵
    查卷第6 頁）。且如被告係單純供自己施用，衡情亦無備置
    如此大量之器皿及夾鏈帶之必要，是被告於警詢及檢察官偵
    查中之自白顯與事實相符，堪可採信。此外，復有塑膠瓶
    203 個、封蓋194 個、夾鏈袋2 大包扣案可資佐證。
  (五)筆錄內所載之被告陳述與錄音或錄影之內容不符者，除有前
    項但書情形外，其不符之部分，不得作為證據，刑事訴訟法
    第100 條之1 定有明文，依同法第第100 條之2 之規定，上
    開規定，於司法警察官或司法警察詢問犯罪嫌疑人時，準用
    之。經本院前審勘驗警詢錄音帶之內容為「（帳冊是用來做
    什麼用的？）記帳用的」、「（是否是販賣毒品用的？）不
    是啊！有的是朋友借錢記的」、「（現金29000 元，是怎麼
    來的？）省吃儉用打工的」、「（你不是說你沒有打工？）
    是打零工」、「（是否販賣毒品所得？）之前販賣毒品所得
    已經花完了」等語（見本院上訴卷第78頁）。核與警詢筆錄
    所載「現金是我販賣毒品所得」、「帳冊是我販買毒品所賺
    要記的金錢所得之冊子」等語不符，依上開刑事訴訟法之規
    定，該警詢筆錄所載與錄音不符部分固不得為證據。惟被告
    於檢察官偵查中亦供稱：帳冊是我記帳用的，記載別人欠我
    的債務及人家向我拿毒品未給錢的人等語（見偵查卷第6 頁
    ）；核與上開被告於警詢時供稱：「有的是朋友借錢記的」
    等語，並非完全否認有一部分是有關販賣毒品之記載大致相
    符。益徵被告確有販賣ｋ他命而扣案帳冊仍係被告販賣毒品
    所用之物無訛。是證人林佳惠於原審審理時證稱：曾借錢予
    被告等語，即不足為被告有利之認定。
  (六)被告於警詢、偵查時供稱：「起先因為找不到工作關係，所
    以才販賣毒品，後來因為認為販賣毒品不好，所以在二、三
    個月前，就停止販賣毒品。」「我二個月前被罵過是害蟲後
    就沒有再賣了，因為我不想再害人了。」等語（見警卷第10
    頁背面、偵卷第6 頁），衡情被告既已長達2 、3 個月沒有
    販毒，其留存之k 他命較少，與常情並無不合。是被告選任
    辯護人辯稱：扣案之ｋ他命數量甚少，不足以佐證被告販賣
    云云，應無可採。
  (七)被告於警詢及偵查初訊時供稱：以1 公克450 元之價格買入
    ｋ他命50公克，故其買進成本為22,500元（450 ×50＝2250
    0） ，而被告又供稱30公克ｋ他命可加入感冒藥劑增加至50
    公克，由此毒品與感冒藥劑6 比4 之比例計算，被告販入50
    公克ｋ他命，可增加重量至83餘公克（50÷0.6 ＝83.33）
    ，參以被告供稱1 公克以500 元至550 元賣出，取其重量整
    數及價格平均值計算，被告販賣k 他命推算應為43,575元（
    83×525 ＝43575） 。然依被告於警詢中則供稱：「我買30
    公克變成50公克可以販賣到2 到3 萬元」等語（見警卷第7
    頁背面、第9 頁背面）；於偵查初訊中則供稱：「ｋ他命…
    …獲利比較多……獲利情形沒算過」等語（見偵查卷第5 頁
    ）。關於獲利情形其各次之陳述並非完全一致，以對被告最
    有利之方式計算，應認被告販賣k 他命總所得為2 萬元為適
    當。又販賣ｋ他命刑責至重，風險甚高，素為警方查緝之重
    點，被告並無固定工作，業據其於原審審理時自承明確（見
    原審卷第51頁），而已如前述，被告係購入毒品後滲以感冒
    藥粉稀釋毒品增加重量而販售予他人，是被告甘冒警方查緝
    之危險而量差之方販賣毒品予他人，從中獲取不法利益，而
    有營利之意圖至明。
  (八)綜上所述，被告所辯均係避重就輕之詞，不足採信，其販賣
    k 他命之犯行洵堪認定。
三、按行為後法律有變更者，適用行為時之法律；但行為後之法
    律有利於行為人者，適用最有利於行為人之法律，刑法第2
    條第1 項定有明文。次按有關新舊法之比較，應就罪刑有關
    之共犯、未遂犯、想像競合犯、牽連犯、連續犯、結合犯以
    及累犯加重、自首減輕暨其他法定加減原因（如身分加減）
    與加減例等一切情形，綜其全部罪刑之結果而為比較（最高
    法院95年第8 次刑事庭會議決議參照）。被告前開行為後，
    刑法第33條、第56條業經修正公布，並於刑法施行法第10條
    之1 規定自95年7 月1 日施行。95年6 月14日公布之刑法施
    行法第1 條之1 規定，除變更刑法分則編所定罰金之貨幣單
    位為新臺幣外，並分別提高罰金數額為3 倍或30倍。是本件
    應就被告行為前、後相關法律有修正者，依前揭規定暨最高
    法院決議意旨加以綜合比較以決定應適用之法律。茲分別比
    較如下：(一)如後所述，被告所犯毒品危害防制條例第4 條第
    3 項之販賣第三級毒品罪，而該罪法定刑有得併科500 萬元
    以下罰金刑，修正後刑法第33條第5 款提高罰金數額為新臺
    幣1,000 元以上，並以百元計算之。修正前則係銀元1 元以
    上，是以該罪修正後關於有期徒刑部分雖未加以變更，惟就
    罰金數額下限則予以提高，故修正後之法律效果對行為人而
    言較屬不利，應以修正前之規定對於被告較為有利。(二)修正
    後之刑法將原刑法第56條關於連續犯之規定廢除。是除法理
    上合於接續犯、包括一罪之情形仍可認為構成單一之犯罪外
    ，其於數犯罪行為之情形，即應依刑法第51條之規定予以分
    論併罰。比較新舊法之規定，自以修正前之刑法第56條規定
    較有利於被告。綜上議整體比較結果，應以修正前之刑法規
    定較有利於被告，依刑法第2 條第1 項前段之規定，適用行
    為時即修正前之舊法，核先敘明。
四、按k 他命業經行政院於91年1 月23日，以台91法字第091000
    1605號公告為第三級毒品（見原審卷第67頁）。被告於上述
    時地多次販賣ｋ他命予不特定人牟利，業如前述。核其所為
    ，係犯修正前毒品危害防制條例第4 條第3 項之販賣第三級
    毒品罪。其先後多次販賣行為，時間緊接，所犯罪名相同，
    顯係出於概括犯意反覆為之，為連續犯，應依修正前刑法第
    56條之規定論以一罪。又扣案ｋ他命經檢驗後，雖含有第四
    級管制藥品原料藥methylephedrine 成分及感冒藥之解熱鎮
    痛劑ethenzamide paracetamol 成分，惟被告於警詢、偵訊
    迭次供稱在ｋ他命中添加感冒膠囊以增加重量販賣，並未提
    及有何販賣其他藥品情事，且被告為國中肄業，並無藥劑之
    專業，依其知識，顯難苛責被告販入ｋ他命時能正確知悉其
    含有第四級管制藥品原料藥methylephedrine 成分之情事，
    尚無證據證明其有販賣上開藥品之故意，自不得認被告有何
    違反藥事法之罪責，附此敘明。
五、原審予以論科，固非無見；惟查：(一)被告關於販賣毒品ｋ他
    命之獲利情形，其各次之陳述並非完全一致，以對被告最有
    利之方式計算，應認被告販賣ｋ他命總所得為2 萬元為適當
    ，原審認被告販賣所得為43,575元，尚有未洽。(二)毒品危害
    防制條例第二條第二項規定，毒品依其成癮性、濫用性及對
    社會危害性分為四級，並就製造、運輸、販賣、意圖販賣而
    持有、以非法方法使人施用、引誘他人施用及轉讓等不同品
    項毒品之行為，分別定其處罰。至施用或持有第三、四級毒
    品，因其可罰性較低，故予除罪化，僅就施用及持有第一、
    二級毒品科以刑罰。惟鑑於第三、四級毒品均係管制藥品，
    特於同條例第11條之1 明定無正當理由，不得擅自持有；第
    18條第1 項後段復規定查獲之第三、四級毒品，無正當理由
    而擅自持有者，沒入銷燬之。從而，依同條例第18條第1項
    後段應沒入銷燬之毒品，專指查獲之施用、持有第三、四級
    毒品而言；倘係查獲製造、運輸、販賣、意圖販賣而持有、
    以非法方法使人施用、引誘他人施用或轉讓之第三、四級毒
    品，既屬同條例明文規定處罰之犯罪行為，即非該條項應沒
    入銷燬之範圍。又同條例第19條第1 項所定「供犯罪所用或
    因犯罪所得之物」，係指犯第4 條至第9 條、第12條、第13
    條或第14條第1 項、第2 項之罪所用或所得之物，不包括毒
    品本身在內，自不得為第三、四級毒品之沒收依據（以第4
    條第3 項販賣第三級毒品罪為例，其供犯罪所用之物，當指
    「供販賣第三級毒品所用之物」而言：第三級毒品本身為販
    賣之標的，為遂行販賣該毒品使用之物，始屬「供犯罪《犯
    第4 條第3 項之販賣第三級毒品罪》所用之物」）。同條例
    對於第三、四級毒品之沒收，並無特別規定，如其行為已構
    成犯罪，則該毒品即屬違禁物，應回歸刑法之適用，依刑法
    第38條第1 項第一款規定沒收之，此有最高法院96年台上字
    第5165號判決可資參照。本件原判決以扣案之第三級毒品ｋ
    他命1 瓶（淨重0.47公克，包裝重1.15公克，內含第四級管
    制藥品原料藥methylephedrine 成分及感冒藥之解熱鎮痛劑
    ethenzamide parace tamol 成分）、塑膠盤1 個（ 內含第
    四級管制藥品原料藥methylephedrine 成分及感冒藥之解熱
    鎮痛劑ethenzamide paracetamol 成分），係被告所有且係
    第三級毒品，或認其上之毒品客觀上已無從析離，應一併視
    同第三級毒品，而依同條例第18條第1 項之規定宣告沒收，
    依上開最高法院之判決意旨即有未合。被告上訴意旨否認犯
    罪，指摘原判決不當，雖無理由，惟原判決既有上揭可議之
    處，仍屬無可維持，應予撤銷改判。審酌被告未有刑事犯罪
    紀錄，有台灣高等法被告全國前案紀錄表在卷可按，因退伍
    後失業而罹刑章，販賣時間不長，所得無多；惟販毒行為害
    及善良風俗至鉅，且犯後於警偵訊之初坦承犯行之犯後態度
    等一切情狀，量處有期徒刑5 年。
六、扣案上開第三級毒品ｋ他命1 瓶（淨重0.47公克，包裝重
    1.15公克）、塑膠盤1 個（盤上殘留微量ｋ他命成分，內含
    第四級管制藥品原料藥methylephe drine成分及感冒藥之解
    熱鎮痛劑ethenzamide paracetamol 成分），均為被告所有
    ，業據其自承在卷，且係違禁物，應依刑法第38條第1 項第
    1 款宣告沒收。被告因販賣ｋ他命所得財物2 萬元，被告陳
    稱已花用完畢，且並未扣案，應依毒品危害防制條例第19條
    第1 項之規定宣告沒收，並諭知如全部或一部不能沒收時，
    以其財產抵償之。扣案未使用之塑膠瓶203 個、封蓋194 個
    、夾鏈袋2 大包及帳冊一本，均為被告所有，亦據其自承在
    卷，均分別係供或預備供其販毒所用，應依刑法第38條第1
    項第2 款之規定宣告沒收；至扣案現金29,000元（其中1,00
    0 元為偽鈔），尚乏證據證明為被告本次販毒所得；至鑑驗
    耗損之ｋ他命，顯已滅失，均不另為沒收之諭知，附此敘明
    。
五、據上論斷，應依刑事訴訟法第369 條第1 項前段、第364 條
    、第299 條第1 項前段，修正前毒品危害防制條例第4 條第
    3 項、第19條第1 項，刑法第11條、修正前刑法第56條、刑
    法第38條第1 項第1 款、第2 款，判決如主文。
本案經檢察官陳國全到庭執行職務。
中    華    民    國    97    年    2     月    13    日
                  刑事第七庭    審判長法  官  蕭權閔
                                      法  官  陳吉雄
                                      法  官  李嘉興
如不服本判決，應於判決送達後10日內向本院提出上訴狀，其未
敘述理由者並應於提出上訴狀後10日內向本院補提理由書（應附
繕本）。
中    華    民    國    97    年    2     月    13    日
                                      書記官  郭榮芳
附錄本件判決論罪科刑法條：
毒品危害防制條例第4 條3 項：
製造、運輸、販賣第三級毒品者，處5 年以上有期徒刑，得併科
新臺幣500 萬元以下罰金。


司法院資訊處製作；財團法人民間司法改革基金會備份。
